臺灣臺南地方法院刑事判決　
111年度金訴字第204號
公  訴  人  臺灣臺南地方檢察署檢察官
被      告  潘建忠



上列被告因洗錢防制法等案件，經檢察官提起公訴（111年度偵
字第254、255、821、2057、2968、2969、5423、5424、5425、5
426、5427、5428號）及移送併辦（111年度偵字第8562、9467號
），被告於本院準備程序中就被訴事實為有罪之陳述，經告知簡
式審判程序之旨，並聽取被告與公訴人意見後，本院合議庭裁定
改由受命法官獨任進行簡式審判程序，判決如下：
    主  文
卯○○幫助犯洗錢防制法第十四條第一項之一般洗錢罪，處有期徒
刑陸月，併科罰金新臺幣伍萬元，罰金如易服勞役，以新臺幣壹
仟元折算壹日。
    事實及理由
一、本案被告卯○○所犯為死刑、無期徒刑、最輕本刑3年以上有
    期徒刑以外之罪，亦非高等法院管轄之第一審案件，其於準
    備程序中就被訴事實為有罪之陳述，經告知簡式審判程序之
    旨，並聽取檢察官及被告之意見後，本院合議庭依刑事訴訟
    法第273條之1第1項規定裁定進行簡式審判程序，是本案之
    證據調查，依同法第273條之2規定，不受同法第159條第1項
    、第161條之2、第161條之3、第163條之1及第164條至第170
    條所規定證據能力認定及調查方式之限制，合先敘明。
二、本案犯罪事實及證據，除起訴書附表編號3匯款時間欄「110
    年5月5日16時17分許」之記載，應更正為「110年5月5日16
    時9分許」，附表編號5匯款時間欄「110年5月5日15時14分
    許」之記載，應更正為「110年5月5日14時47分許」，附表
    編號8匯款時間欄「臨櫃匯款26萬8,600員」之記載，應更正
    為「臨櫃匯款26萬8,600元」，附表編號10匯款時間欄「10
    時55分許」之記載，應更正為「10時54分許」；證據部分：
    補充「被告於本院準備程序及審理時之自白」外，其餘均引
    用檢察官起訴書及移送併辦意旨書之記載（如附件）。
三、論罪科刑：
  ㈠核被告所為，係犯刑法第30條第1項前段、第339條第1項之幫
    助詐欺取財罪，及刑法第30條第1項前段、洗錢防制法第14
    條第1項之幫助一般洗錢罪。
　㈡被告以交付起訴書及移送併辦意旨書所載土地銀行及臺灣銀
    行帳戶之存摺、提款卡、印章及密碼之一行為，侵害告訴人
    庚○○、癸○○、乙○○、甲○○、寅○○、丁○○、丑○○、巳○○、辰○○
    、戊○○、辛○○、己○○、被害人壬○○、丙○○之財產法益，且係
    同時觸犯幫助詐欺取財罪及幫助一般洗錢罪，為想像競合犯
    ，應依刑法第55條本文規定，從一重論以幫助一般洗錢罪。
　㈢檢察官移送併辦部分，核與本案起訴之犯罪事實屬裁判上一
    罪關係，均為起訴效力所及，本院自應併予審酌。
　㈣被告前因公共危險案件，經本院以106年度聲字第2046號裁定
    應執行有期徒刑10月確定，於民國107年5月20日因徒刑執行
    完畢出監，業據檢察官主張明確，且提出刑案資料查註紀錄
    表為證，並有臺灣高等法院被告前案紀錄表在卷足參（見本
    院卷第25至33頁），被告於上開有期徒刑執行完畢後5年內
    故意再犯本件有期徒刑以上之罪，為累犯；惟檢察官並未舉
    出相關證據、說明被告有加重其刑之必要(見本院卷第11至2
    2頁)，本案即不能遽行依累犯規定予以加重其刑。是就被告
    前案部分，依刑法第57條第5款有關犯罪行為人之品行予以
    審酌、評價即足，且基於精簡裁判之要求，尚無庸於主文為
    累犯之諭知（最高法院刑事大法庭110年度台上大字第5660
    號裁定意旨參照）。
　㈤被告係對正犯資以助力而實施犯罪構成要件以外之行為，為
    幫助犯，應依刑法第30條第2項規定，按正犯之刑減輕之。
　㈥另犯第14條、第15條之罪，在偵查或審判中自白者，減輕其
    刑，洗錢防制法第16條第2項定有明文。被告於本院審理時
    就幫助一般洗錢犯行自白不諱，爰依上揭規定，減輕其刑，
    並依法遞減輕之。　　　
　㈦爰審酌被告輕易將其土地銀行、臺灣銀行帳戶存摺、提款卡
    、印章及密碼提供予他人，枉顧該等帳戶資料可能遭有心人
    士利用以作為財產犯罪工具之危險，影響社會治安且有礙金
    融秩序，助長詐欺犯罪盛行，並使檢警對於詐欺取財犯罪之
    追查趨於困難，犯罪所得遭領出後，形成金流斷點，嚴重破
    壞社會秩序、正常交易安全及人與人間之相互信賴，所為殊
    值非難，惟念被告並未實際參與本案詐欺取財、洗錢之犯行
    ，且於本院審理時坦承犯行不諱，態度尚可，復審酌其尚未
    與告訴人等、被害人等達成和解或調解，賠償告訴人等及被
    害人等之損害，兼衡被告之素行、犯罪動機、目的、手段、
    於本案中之角色、分工、涉案情節、告訴人等及被害人等遭
    詐騙之金額，暨被告於本院審理時自陳之智識程度、家庭生
    活狀況(見本院卷第264頁)等一切情狀，量處如主文所示之
    刑，並就罰金刑部分諭知易服勞役之折算標準，以示懲儆。
四、按刑法就犯罪所得沒收之相關規定，立法意旨係為預防犯罪
    ，符合公平正義，契合任何人都不得保有犯罪所得之原則，
    遂將原刑法得沒收之規定，修正為應沒收之。然沒收犯罪所
    得之範圍，應僅以行為人實際因犯罪所獲得之利益為限，倘
    行為人並未因此分得利益，或缺乏證據證明行為人確實因犯
    罪而有所得，自不應憑空推估犯罪所得數額並予以宣告沒收
    ，以免侵害行為人之固有財產權。是行為人是否因犯罪而有
    所得，且實際取得數目多寡，應由事實審法院審酌卷內人證
    、物證、書證等資料，依據證據法則，綜合研判認定之。經
    查，本案並無積極證據足認被告因其幫助詐欺取財及幫助洗
    錢犯行，有自詐欺集團成員處獲取利益或對價，自不生犯罪
    所得應予沒收之問題。
據上論斷，應依刑事訴訟法第273條之1第1項、第299條第1項本
文、第310條之2、第454條第2項，判決如主文。　
本案經檢察官許嘉龍提起公訴，檢察官蔡宗聖移送併辦，檢察官
子○○到庭執行職務。
中　　華　　民　　國　　111 　年　　6 　　月　　24　　日
                  刑事第十庭    法　官　潘明彥
以上正本證明與原本無異。
如不服本判決應於收受本判決後20日內向本院提出上訴書狀，並
應敘述具體理由。其未敘述上訴理由者，應於上訴期間屆滿後20
日內向本院補提理由書狀（均須按他造當事人之人數附繕本）「
切勿逕送上級法院」。 
　　　　　　　　　　　　　　　　書記官  蘇豐展
中　　華　　民　　國　　111 　年　　6 　　月　　24　　日
附錄本案論罪科刑法條：
洗錢防制法第14條
有第二條各款所列洗錢行為者，處7年以下有期徒刑，併科新臺
幣5百萬元以下罰金。
前項之未遂犯罰之。
前二項情形，不得科以超過其特定犯罪所定最重本刑之刑。

中華民國刑法第339條
意圖為自己或第三人不法之所有，以詐術使人將本人或第三人之
物交付者，處5年以下有期徒刑、拘役或科或併科50萬元以下罰
金。
以前項方法得財產上不法之利益或使第三人得之者，亦同。
前二項之未遂犯罰之。

【附件一】：
臺灣臺南地方檢察署檢察官起訴書
                                      111年度偵字第254號
                                                 第255號
                                                 第821號
                                                第2057號
                                                第2968號
                                                第2969號
                                                第5423號
                                                第5424號
                                                第5425號
                                                第5426號
                                                第5427號
                                                第5428號
　　被　　　告　卯○○　男　47歲（民國00年0月0日生）
　　　　　　　　　　　　住臺南市○○區○○里00鄰○○路00
　　　　　　　　　　　　　0巷00號
                       （現因另案羈押在法務部矯正署屏東  看守所）
　　　　　　　　　　　　國民身分證統一編號：Z000000000號
上列被告因詐欺等案件，已經偵查終結，認應該提起公訴，茲將
犯罪事實及證據並所犯法條分敘如下：
　　　　　　犯罪事實
一、卯○○前因公共危險案件，經法院判處應執行有期徒刑10月確
    定，於民國107年5月20日執行完畢出監。詎其猶不知悔改，
    可預見將帳戶存摺、金融卡及密碼交付他人使用，恐為不法
    者充作詐騙被害人匯入款項之犯罪工具，並藉以作為隱匿其
    詐欺犯罪所得去向之用，而製造金流斷點，以逃避國家追訴
    、處罰，竟仍基於幫助詐欺取財及洗錢之不確定故意，於11
    0年4月26日至110年5月3日間某日時，在屏東縣林邊鄉某便
    利商店，以不詳之代價，將所申辦之臺灣土地銀行頭份分行
    帳號000-000000000000號帳戶（下稱土地銀行帳戶）、臺灣
    銀行頭份分行帳號000-000000000000號帳戶（下稱臺灣銀行
    帳戶）之存摺、提款卡、印章及密碼等物，寄送予真實姓名
    、年籍均不詳，自稱「小寶」之詐欺集團成員，而容任上開
    2帳戶供他人用以詐騙財物之詐騙集團成員使用。嗣該詐欺
    集團成員取得上開2帳戶後，即共同基於意圖為自己不法所
    有之犯意聯絡，於附表所示時間，向附表之告訴人與被害人
    ，施用附表所示詐術，致其等均陷於錯誤，而於附表所示匯
    款時間，將附表所示款項匯入或存入卯○○上開土地銀行帳戶
    、臺灣銀行帳戶後，旋遭網路轉帳至許瑞騰（涉嫌詐欺等罪
    嫌另由臺灣嘉義地方檢察署偵辦中）等其他帳戶後提領一空
    。嗣經附表之告訴人與被害人等12人發覺受騙而報警循線查
    獲上情。
二、案經庚○○訴由臺中市政府警察局大甲分局、癸○○訴由新北市
    政府警察局中和分局及乙○○、甲○○、寅○○、丁○○、丑○○、巳
    ○○、辰○○、戊○○訴由臺南市政府警察局新化分局報告偵辦。
　　　　　　證據並所犯法條
一、證據清單及待證事實：
編號 證據名稱 待證事實 1 被告卯○○於偵查中之供述 ⑴辯稱：我是因為要將玩網路星城遊戲所賺100多萬分數出售給對方，對方說要將帳戶寄給他，之後就會還給我，因為我剛剛開始玩這個遊戲，對方這樣說，我就這麼做了，但當時的網路聊天室資料都不見了，LINE也因為被他退出群組所以沒有證據云云。 ⑵聽「小寶」指示親自去土地銀行、臺灣銀行辦理更換印鑑、掛失補發存摺、網路轉帳功能及約定轉帳帳戶等事宜。 ⑶約定轉帳帳戶之帳號均是由「小寶」提供之事實。 2 告訴人庚○○、癸○○、乙○○、甲○○、寅○○、丁○○、丑○○、巳○○、辰○○、戊○○及被害人壬○○、丙○○於警詢中之指訴 遭詐騙集團以附表所示方式詐騙後，於附表所示之時間，匯款或存款如附表所示金額至被告土地銀行帳戶、臺灣銀行帳戶等事實。 3 被告之土地銀行帳戶列印印鑑卡資料與客戶歷史交易明細查詢資料、告訴人庚○○提出之渣打銀行活期性存款歷史明細查詢資料、與LINE暱稱「助理」之訊息對話紀錄、告訴人癸○○提出之郵政跨行匯款申請書、郵政存簿儲金簿封面影本、投資網站翻拍照片、告訴人乙○○提出之郵政跨行匯款申請書、郵政存簿儲金簿封面影本、投資網站翻拍照片、與LINE暱稱「琳達」之訊息對話紀錄、告訴人甲○○提出之其夫朱俊吉郵政存簿儲金簿封面與交易明細內頁影本、與LINE暱稱「客服-蔡偉」之訊息對話紀錄、被害人壬○○提出之臺灣土地銀行存摺類存款憑條、與LINE暱稱「AM琳」之訊息對話紀錄、GLENBER網頁投資資料、告訴人寅○○提出之上海商業儲蓄銀行匯出匯款申請書、與LINE暱稱「janie靜怡」之訊息對話紀錄、告訴人丁○○提出之國泰世華銀行存摺封面與交易明細內頁影本、網路匯款交易明細截圖、與LINE暱稱「客服-蔡偉」之訊息對話紀錄、被害人丙○○提出之中國信託銀行匯款申請書影本、中國信託銀行交易明細表、LINE訊息對話紀錄截圖資料、告訴人丑○○提出之臺灣中小企業銀行匯款申請書（匯款人證明聯）影本、MT4軟體畫面與GLENBER網頁投資畫面翻拍照片、與LINE暱稱「Amy」之訊息對話紀錄、告訴人巳○○提出之網路銀行交易紀錄與LINE暱稱「李書俊（經理）MT4」之個人照片、告訴人辰○○提供之玉山銀行新台幣匯款申請書影本、告訴人戊○○提出之中國信託銀行匯款申請書影本、中國信託銀行臺幣轉帳交易結果通知電子郵件、與LINE暱稱「思惠」之訊息對話紀錄、GLENBER網頁投資畫面各1份 附表所示告訴人及被害人於附表所示之時間，匯款或存款如附表所示金額至被告土地銀行帳戶、臺灣銀行帳戶等事實。 4 土地銀行110年11月26日頭份字第1100003727號函及函附之網路銀行客戶資料查詢、客戶歷史交易明細查詢各1份 ⑴被告於110年4月23日更換印鑑、存摺掛失並換摺之事實。 ⑵被告於110年4月26日申請網路銀行交易與辦理約定轉帳帳戶之事實。 5 國泰世華商業銀行110年11月29日國世存匯作業字第1100194568號函、嘉義市政府警察局第二分局刑事案件報告書、臺南市政府警察局刑事警察大隊刑事案件報告書各1份 告訴人與被害人遭騙匯款至被告土地銀行帳戶、臺灣銀行帳戶後，旋遭網路轉帳至許瑞騰之國泰世華銀行帳戶等事實。 6 臺灣銀行頭份分行111年1月22日頭份營字第11100003221號函及函附之開戶資料及帳號異動查詢資料各1份 被告於110年4月28日在臺灣銀行東港分行申請網路銀行及約定轉帳功能之事實。 
二、核被告所為，係犯刑法第339條第1項、洗錢防制法第14條第
    1項、第30條第1項之幫助詐欺取財及幫助洗錢等罪嫌。又被
    告上開一行為觸犯數罪名，為想像競合犯，請依刑法第55條
    規定從一重之幫助洗錢罪處斷。又被告曾受有期徒刑執行完
    畢，有全國刑案資料查註表可參，其於5年內故意再犯本件
    有期徒刑以上之罪，為累犯，請參照大法官會議釋字第775
    號解釋意旨，審酌是否依刑法累犯規定加重其刑。
三、依刑事訴訟法第251條第1項提起公訴。
  　此　致
臺灣臺南地方法院
中　　華　　民　　國　 111　　年　　3 　　月　　7 　　日
　　　　　　　　　　　　　    檢察官  許  嘉  龍
本件證明與原本無異
中　　華　　民　　國　 111　　年　　3 　　月　　11　　日
　　　　　　　　　　　　　　　書記官　陳　立　偉
附錄法條：
中華民國刑法第30條第1項
（幫助犯及其處罰）
幫助他人實行犯罪行為者，為幫助犯。雖他人不知幫助之情者，
亦同。
中華民國刑法第339條第1項
（普通詐欺罪）
意圖為自己或第三人不法之所有，以詐術使人將本人或第三人之
物交付者，處 5 年以下有期徒刑、拘役或科或併科 50 萬元以
下罰金。
洗錢防制法第14條第1項
有第二條各款所列洗錢行為者，處 7 年以下有期徒刑，併科新
臺幣 5 百萬元以下罰金。
附表：
編號 告訴人/被害人 詐騙時間 施用詐術 匯（存）款時間、金額（新臺幣） 匯（存）入被告帳戶 1 告訴人 庚○○ 110年4月21日 詐騙集團成員於110年3月初間，透過LINE通訊軟體邀請庚○○加入群組，詐騙集團成員以暱稱「助理」與庚○○加為好友後，向庚○○佯稱：一次性交易股票獲利更高云云，並傳送投資網站網頁給庚○○加入會員儲值，致庚○○陷於錯誤，依指示匯款。 110年5月5日13時10分許，匯款10萬元。 土地銀行帳戶 2 告訴人癸○○ 110年3月12日18時13分許 詐騙集團成員透過LINE，以暱稱「janie靜怡」與癸○○加為好友，並向其佯稱：做德國經濟指數漲跌，可由對方公司之專業人士代操作，須支付最低投資門檻美金1萬元云云，並提供交易平台網址給癸○○，致癸○○陷於錯誤而依指示匯款。 110年5月10日15時8分許，匯款30萬元。  土地銀行帳戶 3 告訴人乙○○ 110年3月9日20時57分許 詐騙集團成員透過LINE與乙○○加為好友，並向其佯稱：推介至股票投資網站，網站代操盤可獲利云云，致乙○○陷於錯誤而依指示匯款。 110年5月5日16時17分許，匯款29萬元。 土地銀行帳戶 4 告訴人甲○○ 110年5月3日19時41分許 詐騙集團成員將甲○○加入LINE「百分百獲利」群組，再由暱稱「Linda」向甲○○佯稱：下載MT4軟體再去匯款就可以獲利云云，致甲○○陷於錯誤而依指示匯款。 110年5月4日12時59分許，匯款1萬元。 土地銀行帳戶 5 被害人壬○○ 110年4月底 詐騙集團成員透過LINE暱稱「AM琳」與壬○○加為好友，並向其佯稱：投資外匯最低投資金額為1萬美元云云，致壬○○陷於錯誤而依指示匯款。 110年5月5日15時14分許，無摺存款30萬元。 土地銀行帳戶 6 告訴人寅○○ 110年3月30日某時許 詐騙集團成員將寅○○加入LINE「我要成為大富翁」群組，再由暱稱「janie靜怡」向寅○○佯稱：要在網頁GLENBER投資股票平台操作須先匯款云云，致寅○○陷於錯誤而依指示匯款。 110年5月3日11時49分許，匯款56萬7,707元。 土地銀行帳戶 7 告訴人丁○○ 110年3月20日12時17分許 丁○○透過LINE加入詐騙集團成員所成立之投資群組，再由暱稱「Linda」向丁○○佯稱：下載MT4軟體再去匯款，平台會將所匯款項轉換成美金投資，就可以獲利云云，致丁○○陷於錯誤而依指示匯款。 110年5月3日14時20分許、14時21分許、14時32分許，匯款18萬3,853元、10萬元、5,000元。 土地銀行帳戶 8 被害人丙○○ 110年3月間 丙○○透過LINE加入詐騙集團成員所成立之投資群組，再由暱稱「Mr. R」、「靜怡AMY」、「周經理」、「Gorden」向丙○○佯稱：投資GLRNBER網站外匯交易，單筆1萬美金，月收益百分之20云云，致丙○○陷於錯誤而依指示匯款。 110年5月10日9時48分許，臨櫃匯款26萬8,600員。 臺灣銀行帳戶 9 告訴人丑○○ 110年3月23日9時8分許 丑○○透過網路連結加入詐騙集團成員所成立之LINE群組，再與暱稱「AMY」加為好友後向其佯稱：下載MT4軟體，並到一個GLRNBER投資網站去開戶跟投資，一個月內可以穩定獲利20％-40％云云，致丑○○陷於錯誤而依指示匯款。 110年5月3日14時14分許，臨櫃匯款29萬元。 臺灣銀行帳戶 10 告訴人 巳○○ 110年5月3日10時46分許 詐騙集團成員將巳○○加入投資股票之LINE群組，再由暱稱「李書俊」向巳○○佯稱：將本金投入GLENBER代操盤公司，投資外匯獲利不錯，獲利可以出金提出云云，致巳○○陷於錯誤而依指示匯款。 110年5月3日10時46分許、10時48分許、10時55分許，匯款10萬元、10萬元、8萬3,854元。 臺灣銀行帳戶 11 告訴人 辰○○ 110年3月20日12時許 辰○○透過臉書廣告加入詐騙集團成員所成立之LINE群組「牛市沖天」，再由LINE暱稱「LINDA」向其佯稱：最低投資金額為1萬美金云云，並提供GLRNBER投資網站軟體及LINE暱稱「客服-蔡偉」帳號予辰○○依指示操作，致辰○○陷於錯誤而依指示匯款。 110年5月7日11時18分許，匯款29萬元。 土地銀行帳戶 12 告訴人 戊○○ 110年3月22日某時許 戊○○透過電話與詐騙集團成員LINE暱稱「思惠」結為好友後，「思惠」向其佯稱：期貨一次性交易獲利，加入GLRNBER網站會員需要1萬美金云云，致戊○○陷於錯誤而依指示匯款。 110年5月3日13時1分許、110年5月5日9時49分許，匯款1萬元、27萬5,000元。 土地銀行帳戶 

【附件二】：
臺灣臺南地方檢察署檢察官併辦意旨書
                                     111年度偵字第8562號
　　被　　　告　卯○○　男　47歲（民國00年0月0日生）
　　　　　　　　　　　　住臺南市○○區○○路000巷00號
                        （現另案羈押於法務部矯正署屏東看守所）
　　　　　　　　　　　　國民身分證統一編號：Z000000000號
上列被告因詐欺案件，業經偵查終結，認與臺灣臺南地方法院「
收股」審理中之111年度金訴字第204號案件，有裁判上一罪之關
係，應予併案審理，茲將犯罪事實及證據並所犯法條、併案理由
分述如下：
一、犯罪事實：卯○○明知將金融機構帳戶提供他人使用，恐為不
    法者充作詐騙被害人匯入款項之犯罪工具，並藉以逃避追查
    ，竟仍基於縱有人利用其交付之帳戶作為實施詐欺取財犯行
    之犯罪工具以掩飾或隱匿詐欺犯罪所得，亦不違背其本意幫
    助洗錢及幫助詐欺取財犯意，至110年5月6日前某日，在不
    詳地點，將其所申辦之臺灣土地銀行頭份分行帳號000-0000
    00000000號帳戶（下稱土銀帳戶）之網路銀行帳號及密碼等
    物，交予真實姓名、年籍不詳之詐欺集團成員，而容任上開
    土銀帳戶供他人用以詐騙財物之詐欺集團成員使用。嗣該詐
    欺集團成員取得上開土銀帳戶後，即共同意圖為自己不法之
    所有，基於詐欺取財之犯意聯絡，由該集團不詳成員先於11
    0年3月12日，透過LINE結識己○○，且佯稱：可以介紹股票投
    資云云，致己○○陷於錯誤，復於110年5月6日下午1時31分許
    ，將新臺幣（下同）570,000元匯入上開土銀帳戶，且前開
    款項旋遭詐欺集團成員轉匯他帳戶。嗣己○○事後察覺有異，
    遂報警處理而循線查悉上情。案經己○○告訴暨新北市政府警
    察局中和分局報告偵辦。
二、證據：
  ㈠告訴人己○○於警詢中之指訴。
　㈡告訴人提供之對話紀錄1份。　
  ㈢玉山銀行新臺幣匯款申請書及臺灣土地銀行集中作業管理中
    心110年12月23日總集作查字第1100005324號函文各1份。
　㈣本署檢察官111年度偵字第254、255、821、2057、2968、296
    9、5423、5424、5425、5426、5427、5428號等案件起訴書1
    份。
三、所犯法條：核被告所為，係犯刑法第30條第1項前段、第339
    條第1項幫助詐欺取財及刑法第30條第1項前段、違反洗錢防
    制法第2條第2款、第3條第2款、第14條第1項幫助掩飾特定
    犯罪所得去向之一般洗錢等罪嫌。被告係以一行為觸犯幫助
    詐欺取財罪及幫助洗錢罪，為想像競合犯，請依刑法第55條
    前段規定，從一重之幫助洗錢罪論處。
四、併案理由：被告前因違反洗錢防制法等案件，業經本署檢察
    官以111年度偵字第254、255、821、2057、2968、2969、54
    23、5424、5425、5426、5427、5428號等案件提起公訴，現
    由臺灣臺南地方法院「收股」以111年度金訴字第204號審理
    中，有上開案件起訴書及本署刑案資料查註紀錄表在卷足憑
    。核本件被告所為與前揭提起公訴之犯罪事實，係同一時間
    ，交付同一帳戶供他人使用，而造成數被害人遭詐騙之結果
    ，乃一行為涉嫌觸犯數罪名之想像競合關係，屬法律上一罪
    ，爰請依法併予審理。
　　此　致
臺灣臺南地方法院
中　　華　　民　　國　 111　　年　　4 　　月　　19　　日
　　　　　　　　　　　　　　　檢 察 官 蔡 宗 聖
本件證明與原本無異
中　　華　　民　　國　 111　　年　　4 　　月　　22　　日
                              書 記 官 吳 永 明
所犯法條：
中華民國刑法第30條
（幫助犯及其處罰）
幫助他人實行犯罪行為者，為幫助犯。雖他人不知幫助之情者，
亦同。
幫助犯之處罰，得按正犯之刑減輕之。
中華民國刑法第339條
（普通詐欺罪）
意圖為自己或第三人不法之所有，以詐術使人將本人或第三人之
物交付者，處 5 年以下有期徒刑、拘役或科或併科 50 萬元以
下罰金。
以前項方法得財產上不法之利益或使第三人得之者，亦同。
前二項之未遂犯罰之。
洗錢防制法第2條
本法所稱洗錢，指下列行為：
一、意圖掩飾或隱匿特定犯罪所得來源，或使他人逃避刑事追訴
    ，而移轉或變更特定犯罪所得。
二、掩飾或隱匿特定犯罪所得之本質、來源、去向、所在、所有
    權、處分權或其他權益者。
三、收受、持有或使用他人之特定犯罪所得。
洗錢防制法第3條
本法所稱特定犯罪，指下列各款之罪：
一、最輕本刑為 6 月以上有期徒刑以上之刑之罪。
二、刑法第 121 條第 1 項、第 123 條、第 201 條之 1 第 2
    項、第 268 條、第 339 條、第 339 條之 3、第 342 條、
    第 344 條、第 349 條之罪。
三、懲治走私條例第 2 條第 1 項、第 3 條第 1 項之罪。
四、破產法第 154 條、第 155 條之罪。
五、商標法第 95 條、第 96 條之罪。
六、廢棄物清理法第 45 條第 1 項後段、第 47 條之罪。
七、稅捐稽徵法第 41 條、第 42 條及第 43 條第 1 項、第 2
    項之罪。
八、政府採購法第 87 條第 3 項、第 5 項、第 6 項、第 89
    條、第 91 條第 1 項、第 3 項之罪。
九、電子支付機構管理條例第 44 條第 2 項、第 3 項、第 45
    條之罪。
十、證券交易法第 172 條第 1 項、第 2 項之罪。
十一、期貨交易法第 113 條第 1 項、第 2 項之罪。
十二、資恐防制法第 8 條、第 9 條之罪。
十三、本法第 14 條之罪。
洗錢防制法第14條
有第二條各款所列洗錢行為者，處 7 年以下有期徒刑，併科新
臺幣 5 百萬元以下罰金。
前項之未遂犯罰之。
前二項情形，不得科以超過其特定犯罪所定最重本刑之刑。

【附件三】：
臺灣臺南地方檢察署檢察官併辦意旨書
                                     111年度偵字第9467號
　　被　　　告　卯○○　男　47歲（民國00年0月0日生）
　　　　　　　　　　　　住臺南市○○區○○路000巷00號
                        （現另案在法務部矯正署屏東看守所羈押中）
　　　　　　　　　　　　國民身分證統一編號：Z000000000號
上列被告因詐欺案件，業經偵查終結，認與臺灣臺南地方法院「
收股」審理中之111年度金訴字第204號案件，有裁判上一罪之關
係，應予併案審理，茲將犯罪事實及證據並所犯法條、併案理由
分述如下：
一、犯罪事實：卯○○明知將金融機構帳戶提供他人使用，恐為不
    法者充作詐騙被害人匯入款項之犯罪工具，並藉以逃避追查
    ，竟仍基於縱有人利用其交付之帳戶作為實施詐欺取財犯行
    之犯罪工具以掩飾或隱匿詐欺犯罪所得，亦不違背其本意幫
    助洗錢及幫助詐欺取財犯意，至110年5月6日前某日，在不
    詳地點，將其所申辦之臺灣土地銀行頭份分行帳號000-0000
    00000000號帳戶（下稱土銀帳戶）之網路銀行帳號及密碼等
    物，交予真實姓名、年籍不詳之詐欺集團成員，而容任上開
    土銀帳戶供他人用以詐騙財物之詐欺集團成員使用。嗣該詐
    欺集團成員取得上開土銀帳戶後，即共同意圖為自己不法之
    所有，基於詐欺取財之犯意聯絡，由該集團不詳成員先於11
    0年3月23日，透過LINE結識辛○○，佯稱：可跟單操作投資股
    票云云，致辛○○陷於錯誤，復於110年5月6日14時8分許，將
    新臺幣（下同）120,000元匯入上開土銀帳戶，前開款項旋
    遭詐欺集團成員轉匯他帳戶。嗣辛○○事後察覺有異，遂報警
    處理而循線查悉上情。案經辛○○告訴暨高雄市政府警察局苓
    雅分局報告偵辦。
二、證據：
  ㈠告訴人辛○○於警詢中之指訴。
　㈡臺灣銀行匯款申請書及臺灣土地銀行集中作業管理中心110年
    11月15日總集作查字第1100004178號函文各1份。
  ㈢本署檢察官111年度偵字第254、255、821、2057、2968、296
    9、5423、5424、5425、5426、5427、5428號等案件起訴書1
    份。
三、所犯法條：核被告所為，係犯刑法第30條第1項前段、第339
    條第1項幫助詐欺取財及刑法第30條第1項前段、違反洗錢防
    制法第2條第2款、第3條第2款、第14條第1項幫助掩飾特定
    犯罪所得去向之一般洗錢等罪嫌。被告係以一行為觸犯幫助
    詐欺取財罪及幫助洗錢罪，為想像競合犯，請依刑法第55條
    前段規定，從一重之幫助洗錢罪論處。
四、併案理由：被告前因交付上開土銀帳戶資料予他人，而涉嫌
    違反洗錢防制法等案件，業經本署檢察官以111年度偵字第2
    54、255、821、2057、2968、2969、5423、5424、5425、54
    26、5427、5428號等案件提起公訴，現由臺灣臺南地方法院
    「收股」以111年度金訴字第204號審理中，有上開案件起訴
    書及本署刑案資料查註紀錄表在卷足憑。核本件被告所為與
    前揭提起公訴之犯罪事實，係同一時間，交付同一帳戶供他
    人使用，而造成數被害人遭詐騙之結果，乃一行為涉嫌觸犯
    數罪名之想像競合關係，屬法律上一罪，爰請依法併予審理
    。
　　此　致
臺灣臺南地方法院
中　　華　　民　　國　 111　　年　　4 　　月　　26　　日
　　　　　　　　　　　　　　　檢 察 官 蔡 宗 聖
本件證明與原本無異
中　　華　　民　　國　 111　　年　　4 　　月　　27　　日
                              書 記 官 吳 永 明
所犯法條：
中華民國刑法第30條
（幫助犯及其處罰）
幫助他人實行犯罪行為者，為幫助犯。雖他人不知幫助之情者，
亦同。
幫助犯之處罰，得按正犯之刑減輕之。
中華民國刑法第339條
（普通詐欺罪）
意圖為自己或第三人不法之所有，以詐術使人將本人或第三人之
物交付者，處 5 年以下有期徒刑、拘役或科或併科 50 萬元以
下罰金。
以前項方法得財產上不法之利益或使第三人得之者，亦同。
前二項之未遂犯罰之。
洗錢防制法第2條
本法所稱洗錢，指下列行為：
一、意圖掩飾或隱匿特定犯罪所得來源，或使他人逃避刑事追訴
    ，而移轉或變更特定犯罪所得。
二、掩飾或隱匿特定犯罪所得之本質、來源、去向、所在、所有
    權、處分權或其他權益者。
三、收受、持有或使用他人之特定犯罪所得。
洗錢防制法第3條
本法所稱特定犯罪，指下列各款之罪：
一、最輕本刑為 6 月以上有期徒刑以上之刑之罪。
二、刑法第 121 條第 1 項、第 123 條、第 201 條之 1 第 2
    項、第 268 條、第 339 條、第 339 條之 3、第 342 條、
    第 344 條、第 349 條之罪。
三、懲治走私條例第 2 條第 1 項、第 3 條第 1 項之罪。
四、破產法第 154 條、第 155 條之罪。
五、商標法第 95 條、第 96 條之罪。
六、廢棄物清理法第 45 條第 1 項後段、第 47 條之罪。
七、稅捐稽徵法第 41 條、第 42 條及第 43 條第 1 項、第 2
    項之罪。
八、政府採購法第 87 條第 3 項、第 5 項、第 6 項、第 89
    條、第 91 條第 1 項、第 3 項之罪。
九、電子支付機構管理條例第 44 條第 2 項、第 3 項、第 45
    條之罪。
十、證券交易法第 172 條第 1 項、第 2 項之罪。
十一、期貨交易法第 113 條第 1 項、第 2 項之罪。
十二、資恐防制法第 8 條、第 9 條之罪。
十三、本法第 14 條之罪。
洗錢防制法第14條
有第二條各款所列洗錢行為者，處 7 年以下有期徒刑，併科新
臺幣 5 百萬元以下罰金。
前項之未遂犯罰之。
前二項情形，不得科以超過其特定犯罪所定最重本刑之刑。